【裁判字號】    98,消債清,44
【裁判日期】    990222
【裁判案由】    清算事件
【裁判全文】
臺灣士林地方法院民事裁定            98年度消債清字第44號
債  務  人  甲○○
代  理  人  蔡富強律師
上列當事人聲請清算事件，本院裁定如下：
    主  文
債務人甲○○自中華民國99年2 月22日下午5 時起開始清算程序
，並同時終止清算程序。
    理  由
一、按法院開始清算程序之裁定，應載明其年、月、日、時，並
    即時發生效力；債務人之財產不敷清償清算程序之費用時，
    法院應裁定開始清算程序，並同時終止清算程序，消費者債
    務清理條例第83條第1項、第85條第1項分別定有明文。
二、聲請意旨略以：伊有不能清償債務情事，前曾積欠金融機構
    無擔保債務，就前開債務，於民國95年5 月間向最大債權金
    融機構即台新國際商業銀行股份有限公司（下稱台新銀行）
    申請債務協商，協商還款條件為分120 期，每月還款新台幣
    （下同）2 萬730 元，惟聲請人每月之實領薪資約2 萬7,00
    0 元，除維持自身生活外，尚需扶養2 名就學中之子女，每
    月固定支出達2 萬9,000 元，僅夠支付生活費用，在入不敷
    出之情況下，不得已於96年12月毀諾，有不可歸責於己致履
    行顯有重大困難之事由，且伊未經法院裁定開始更生程序或
    許可和解或宣告破產，爰向本院聲請清算等語。
三、經查，債務人所主張之上開事實，業據提出財團法人金融聯
    合徵信中心當事人綜合信用報告─債務清理條例前置協商專
    用債權人清冊正本（見本院卷第47至49頁）、債務人全戶戶
    籍謄本影本（見本院卷第61頁背面）、財政部臺北市國稅局
    財產歸屬資料清單影本（見本院卷第60頁背面）、財政部臺
    北市國稅局96及97年度綜合所得稅各類所得資料清單影本（
    見本院卷第59頁背面及第60頁）、勞工保險被保險人投保資
    料表正本（見本院卷第50、51頁）、郵局存簿內頁影本（見
    本院卷第52至57頁）、債務人之女陳亭妤、陳宣妤之學生證
    及學雜費繳費單影本（見本院卷第19頁）等為證，堪認為真
    正；此外，債務人復查無消債條例第6 條第3 項、第8 條或
    第82條第2 項所定駁回清算聲請之事由存在，則債務人聲請
    清算，應屬有據。
四、依據債務人所提之郵局帳戶最後登帳為98年8 月5 日，餘額
    為450 元，另依財政部臺北市國稅局財產歸屬資料清單所載
    ，債務人並無財產，是其現有之財產用於維持基本生活尚有
    疑慮，況其負債總額達232 萬3,797 元，依本件清算程序之
    規模，債務人顯無足夠財產以清償開始清算程序後所需之各
    項程序費用，依照上開規定，應准予開始清算程序，並同時
    終止清算程序。
中    華    民    國    99    年    2     月    22    日
                  民事第一庭  法      官  王本源
上為正本係照原本作成。
開始清算程序之裁定不得抗告，如不服同時終止清算程序之裁定
，應於裁定送達後10日內，以書狀向本院提出抗告，並繳納抗告
費新臺幣1千元。
中    華    民    國    99    年    2     月    22    日
                              書  記  官  林睿亭

司法院資訊處製作；財團法人民間司法改革基金會備份。
